最　高　行　政　法　院　裁　定
                                     100年度裁字第2414號
上  訴  人　甲○○
訴訟代理人　周復興　律師
被 上訴 人　聯勤兵工整備發展中心
代　表　人　林立才
被 上訴 人　國防部聯合後勤司令部
代　表　人　吳有明
訴訟代理人　丁○○
上列當事人間退伍事件，上訴人對於中華民國99年12月21日臺北
高等行政法院99年度訴字第1905號判決，提起上訴，本院裁定如
下：
　　主  文
上訴駁回。
上訴審訴訟費用由上訴人負擔。
　　理  由
一、按對於高等行政法院判決之上訴，非以其違背法令為理由，
    不得為之，行政訴訟法第242條定有明文。依同法第243條第
    1項規定，判決不適用法規或適用不當者，為違背法令；而
    判決有同條第2項所列各款情形之一者，為當然違背法令。
    是當事人對於高等行政法院判決上訴，如依行政訴訟法第24
    3條第1項規定，以高等行政法院判決有不適用法規或適用不
    當為理由時，其上訴狀或理由書應有具體之指摘，並揭示該
    法規之條項或其內容；若係成文法以外之法則，應揭示該法
    則之旨趣；倘為司法院解釋或本院之判例，則應揭示該判解
    之字號或其內容。如以行政訴訟法第243條第2項所列各款情
    形為理由時，其上訴狀或理由書，應揭示合於該條項各款之
    事實。上訴狀或理由書如未依此項方法表明，或其所表明者
    與上開法條規定不合時，即難認為已對高等行政法院判決之
    違背法令有具體之指摘，其上訴自難認為合法。
二、上訴人原係被上訴人聯勤兵工整備發展中心（下稱被上訴人
    兵整中心）研發整合處中校研發官，因於民國（下同）98年
    6月5日休假期間違反兒童及少年性交易防制條例，經臺灣屏
    東地方法院檢察署檢察官為緩起訴之處分，經被上訴人兵整
    中心依陸海空軍懲罰法第8條第2款規定，核予記大過1次及
    98年度考績「丙上」，復依陸海空軍軍官士官考績條例第8
    條規定，於99年1月7日召開不適服現役人事評審會，決議「
    核定調職察看」，於99年1月8日以聯兵廠安字第0990000086
    號令將考評結果通知上訴人，並將人評會紀錄檢送國防部聯
    合後勤司令部備查（下稱聯勤司令部），經聯勤司令部99年
    1月22日國聯人勤字第0990000343號令，請被上訴人兵整中
    心確依「強化國軍志願役軍官士官及士兵考評具體作法」第
    7點第1款規定重新召開人評會。被上訴人兵整中心據於99年
    1月28日重行召開人評會，評定上訴人不適服現役退伍，以
    99年1月29日聯兵廠安字第0990000425號令將人評會考評結
    果通知上訴人，並報請被上訴人聯勤司令部以99年3月2日國
    聯人勤字第0990000913號令核定上訴人支領退伍金退伍，自
    99年3月16日零時生效（下稱原處分）。上訴人不服被上訴
    人兵整中心99年1月29日聯兵廠安字第0990000425號令及被
    上訴人聯勤司令部99年3月2日國聯人勤字第0990000913號令
    ，提起訴願遭部分駁回、部分不受理，上訴人仍表不服，遂
    提起本件行政訴訟。
三、本件上訴人對於高等行政法院判決上訴，主張：被上訴人所
    適用之「國軍98年度志願役軍官、士官及志願役士兵考績作
    業規定」（下稱作業規定），並非立法院通過之法律，亦非
    法律授權發布之法規命令，然上揭作業規定之內容，顯已涉
    及人民工作權、財產權之限制，已違反憲法第15、23條及司
    法院釋字第443號解釋理由書等之意旨。退步言，縱認上揭
    作業規定並未違背法律保留原則，惟依該作業規定貳、七、
    （六）以觀，「凡『品德』違失受『記過乙次』以上處者，
    均不得以其他項目之『記功乙次』以上獎勵相抵」之規定，
    係屬考績績等不得評列甲等以上事由之限制規定，而該作業
    規定貳、七、（八）之規定「覆考分項鑑定思想、品德、績
    效其中一項考列丙上者」及「一次記大過處分，無一次記功
    或事蹟存記之獎勵者」則係考績績等不得評列乙等以上之事
    由，而與考績應評列丙上無涉，惟原審判決混淆二不同事由
    ，顯有裁量逾越之違法等語。
四、本院查：原判決已敘明：被上訴人兵整中心99年1月29日聯
    兵廠安字第0990000425號令，在未經層報核定退伍之權責機
    關即被上訴人聯勤司令部審查核定退伍前，並未對上訴人直
    接發生法律上之效果，僅屬觀念通知。依陸海空軍軍官士官
    服役條例（下稱服役條例）第15條第5款所謂「經人評會考
    核不適服現役」，行政機關有判斷餘地，行政法院應採取低
    密度審查標準。被上訴人兵整中心99年1月28日重新召開之
    不適服現役人評會，其會議程序及內容符合服役條例及考評
    具體作法之規定，且認其不適服現役之理由具體明確，則被
    上訴人聯勤司令部依人評會評定結果核定上訴人不適服現役
    退伍，並無違誤。上訴人所舉案例與本件案情不同，原處分
    並未違反比例原則及平等原則等語，業已說明其認定事實之
    依據及得心証之理由。上訴意旨雖以原判決違背法令為由，
    惟查原處分係依服役條例第15條第5款、服役條例施行細則
    第12條第1項第4款、陸海空軍軍官士官考績條例第8條等規
    定核定上訴人不適服現役退伍，至於作業規定僅係國防部就
    98年考績之作業程序、評審原則、及考評項目等技術性及細
    節性之事項加以規定，作為所屬機關考績作業之參考，僅係
    行政規則，並未直接涉及上訴人是否適服現役之判斷，亦未
    涉及人民工作權、財產權之限制，無違法律保留原則，上訴
    意旨核無足採。至於原判決敘及上訴人被「記大過乙次」懲
    罰，係屬「品德」違失，依作業規定貳、七、（六）、2之
    規定，不得以其他項目之「記功乙次」以上獎勵相抵等語，
    核該規定係屬考績績等不得評列甲等以上事由之限制規定，
    與上訴人考績被評定為丙上應適用作業規定貳、七、（八）
    、2、3之規定無涉，原判決予以論及，核屬贅述，惟尚不影
    響判決之結果，仍應予維持。至其餘上訴理由，經核無非重
    述其在原審所提出而為原判決所不採之主張，或重申其一己
    之法律見解，或就原審取捨證據、認定事實之職權行使，指
    摘其為不當，或就原審所為論斷，泛言其論斷矛盾，而非具
    體表明合於不適用法規、適用法規不當、或行政訴訟法第24
    3條第2項所列各款之情形，難認對該判決之如何違背法令已
    有具體之指摘。依首開規定及說明，應認其上訴為不合法。
五、據上論結，本件上訴為不合法。依行政訴訟法第249條第1項
    前段、第104條、民事訴訟法第95條、第78條，裁定如主文
    。
中　　華　　民　　國　　100　 年　　10　　月　　6　　 日
                    最高行政法院第一庭
                        審判長法官　鍾　耀　光
                              法官　黃　淑　玲
                              法官　鄭　小　康
                              法官　林　樹　埔
                              法官　陳　秀　

以  上  正  本  證  明  與  原  本  無  異
中　　華　　民　　國　　100　 年　　10　　月　　6　　 日
　　　　　　　　　　　　　　　書記官　張　雅　琴